臺灣新北地方法院刑事判決
110年度訴字第1080號
公  訴  人  臺灣新北地方檢察署檢察官
被      告  陳瑋仁




選任辯護人  林裕智律師（義務律師）
上列被告因違反毒品危害防制條例案件，經檢察官提起公訴（11
0年度偵字第26059號），本院判決如下：
    主  文
陳瑋仁犯販賣第二級毒品未遂罪，處有期徒刑貳年陸月，扣案如
附表編號一所示之物沒收銷燬、編號二所示之物沒收。 
    事  實
一、陳瑋仁明知甲基安非他命係毒品危害防制條例第2條第2項第
    2款所列管之第二級毒品，不得非法販賣或持有，竟意圖營
    利，基於販賣第二級毒品之犯意，於民國110年6月6日晚間7
    時44分許，在不詳地點，經由其所有OPPO手機連接網路，在
    交友軟體BAND以暱稱「有球必硬  新北」在該軟體之公開群
    組上刊登「雙北求執找我 趴的疲的放管的海釣的 不要在來
    鬧了#糖#執著#台北」等隱喻販賣毒品內容之訊息文字。適
    新北市政府警察局海山分局員警於110年7月11日執行網路巡
    邏勤務，於上開群組內瀏覽訊息時察覺有異，遂以暱稱「阿
    狗兄」之帳號聯繫陳瑋仁，私下與陳瑋仁商談交易細節，佯
    裝欲向陳瑋仁購買毒品，達成由陳瑋仁以新臺幣（下同）5,
    000元之代價，販賣甲基安非他命2公克予員警之合意。嗣陳
    瑋仁於110年7月11日上午10時29分許至新北市○○區○○路000
    巷00號前雙方合意之交易地點，經員警交付5,000元現金與
    陳瑋仁後，陳瑋仁即將甲基安非他命1包(淨重1.900公克，
    驗餘淨重1.897公克)交付予喬裝買家之員警。經員警當場確
    認係毒品無誤後，旋即表明員警身分並逮捕陳瑋仁而未遂，
    並扣得如附表所示之物。
二、案經新北市政府警察局海山分局移送臺灣新北地方檢察署檢
    察官偵查起訴。
    理  由
壹、程序事項：
    本判決下列所引用被告以外之人於審判外之陳述，檢察官、
    被告陳瑋仁及其辯護人於本院審理中表示同意作為證據，有
    證據能力（見本院卷第62頁、第98、99頁），復於本院言詞
    辯論終結前均未聲明異議（見本院卷第97至103頁），本院
    審酌上開證據資料製作時之情況，尚無違法不當及證明力明
    顯過低之瑕疵，認以之作為證據應屬適當，而認前揭證據資
    料有證據能力；而非供述證據部分，本院亦查無有何公務員
    違反法定程序取得之情形，且各該證據均經本院於審判期日
    依法進行證據之調查、辯論，被告於訴訟上之防禦權，已受
    保障，故該等證據資料均有證據能力。
貳、實體事項：
一、前揭事實，業據被告在偵查及本院中坦承不諱（見本院卷第
    61頁、第101頁），並有海山分局新海所110年7月11日職務
    報告、搜索扣押筆錄暨扣押物品目錄表、扣案物與現場查獲
    照片、交友軟體BAND群組擷圖及被告主頁面擷圖、警員與被
    告之對話擷圖及譯文在卷（見偵字卷第12至15頁、第22至30
    頁）可佐，又扣案白色透明結晶包1包（即附表編號一），
    經送台灣尖端先進生技醫藥股份有限公司鑑定，鑑定結果如
    附表編號一所示，檢出第二級毒品甲基安非他命成分，有該
    公司110年8月31日毒品證物鑑定分析報告在卷（見偵字卷第
    44頁）可佐，堪認被告上揭任意性之自白屬實。
二、按販賣毒品屬違法行為，非可公然為之，其交易亦無公定價
    格，不論任何包裝，均可任意分裝增減分量，且每次買賣之
    價量，亦每隨雙方關係深淺、資力、需求及對行情之認知、
    來源是否充裕、查緝是否嚴緊，購買者被查獲時供出來源之
    可能性等而有異，委難查獲利得之實情，但為避免知過坦承
    者難辭重典，飾辭否認者反得僥倖之不當結果，除別有事證
    可認係按同一價量委買、轉售或無償贈與外，即應認販賣之
    人確有營利意圖。本案被告與本案交易對象（員警）互不相
    識，若無從中賺取差價或投機貪圖小利，豈有甘冒重典依購
    入價格轉售或代購之理？況被告於本院中稱：伊用5,000元
    買了2包2,500元毒品，中間取出一點吸食等語（見本院卷第
    101頁），可見其主觀上確有營利之意圖甚明。
三、本案事證明確，被告上揭犯行堪以認定。
四、論罪科刑及沒收之理由：
㈠ 核被告所為，係犯毒品危害防制條例第4條第6項、第2項之販
   賣第二級毒品未遂罪。其因販賣而持有第二級毒品之低度行
   為，應為販賣之高度行為所吸收，不另論罪。
 ㈡ 被告於偵查及審理時均自白犯行，業如前述，爰依毒品危害
     防制條例第17條第2項規定，減輕其刑。被告已著手於販賣
     第二級毒品犯罪行為之實行而不遂，為未遂犯，爰依刑法
     第25條第2 項規定，按既遂犯之刑減輕之，並依法遞減之
     。
 ㈢ 按刑法第59條規定之酌量減輕其刑，必須犯罪另有特殊之原
     因與環境，在客觀上足以引起一般同情，認為即使予以宣
     告法定最低度刑，猶嫌過重者，始有其適用。此所謂法定
     最低度刑，固包括法定最低本刑；惟遇有其他法定減輕之
     事由者，則應係指適用其他法定減輕事由減輕其刑後之最
     低度刑而言。倘被告別有法定減輕事由者，應先適用法定
     減輕事由減輕其刑後，猶認其犯罪之情狀顯可憫恕，即使
     科以該減輕後之最低度刑仍嫌過重者，始得適用刑法第59
     條規定酌量減輕其刑（參最高法院100年度台上字第744號
     判決意旨）。參以被告犯罪所得獲利之程度，及販賣毒品
     向為政府嚴厲禁絕，被告販賣第二級毒品予他人，縱未既
     遂，亦對社會秩序造成潛在性之危害。且被告前犯販賣第
     二級毒品未遂罪，經臺灣臺北地方法院以106年度訴字第16
     2號判處有期徒刑1年10月確定，有該判決及臺灣高等法院
     被告前案紀錄表在卷（見本院卷第21至26頁、第107至111
     頁）可佐，可見本次非被告第一次販賣毒品，素行非佳，
     況經依毒品危害防制條例第17條第2項及刑法第25條第2項
     遞減輕其刑後，其最低之法定刑為有期徒刑2年6月，以其
     前揭犯罪所生危害及參與犯罪之程度，在客觀上無足引起
     一般同情，亦無如宣告法定低度刑，猶嫌過重之事實，自
     與刑法第59條酌減其刑之要件不符，而無從據以減輕其刑
     。至於辯護人辯稱：被告販賣未遂，對於社會治安及國民
     健康造成之侵害及獲利程度有限，尚不至於有使被告長時
     間與社會隔離之必要云云，然被告未遂部分，已依法減輕
     其刑，此外，被告並無其他客觀上足以同情之處，辯護人
     此部分所辯，並非可採。
 ㈣ 爰以行為人之責任為基礎，審酌被告無視於國家杜絕毒品危
     害之禁令，為上揭販賣第二級毒品未遂之犯行，有使他人
     對毒品形成生理成癮性及心理依賴性，戕害國民身心健康
     ，對社會治安產生危害之虞，所為實屬不該，惟參酌被告
     未及販出第二級毒品即為警查獲、所持毒品數量尚非至鉅
     、參以被告前從有販賣毒品之素行紀錄、犯罪之目的、動
     機、手段、情節，及自陳高職肄業智識程度、從事輕鋼架
     裝潢，月薪約3至5萬元、須扶養母親、妹妹之家庭經濟狀
     況（見本院卷第103頁）及犯後態度等一切情狀，量處如主
     文所示之刑。
五、沒收
 ㈠ 扣案如附表編號一所示之毒品，檢出甲基安非他命之第二級
    毒品成分，不問屬於犯人與否，應依毒品危害防制條例第18
    條第1項前段規定，宣告沒收銷燬之；裝盛上開毒品之包裝
    袋，因與其內之毒品難以析離，且無析離之實益與必要，應
    視同第二級毒品，依上開規定，一併宣告沒收銷燬；至鑑驗
    用罄部分，既已滅失，無庸併予宣告沒收銷燬。
 ㈡ 按犯毒品危害防制條例第4條之罪者，其供犯罪所用之物，不
    問屬於犯罪行為人與否，均沒收之，毒品危害防制條例第19
    條第1項定有明文。查扣案如附表編號二所示之手機（含SIM
    卡2張），據被告坦承係其所有供本案販賣毒品犯行所用之
    物等語（見本院卷第61頁），應依前揭規定，宣告沒收之。
據上論斷，應依刑事訴訟法第299條第1項前段，毒品危害防制條
例第4條第6項、第2項、第17條第2項、第18條第1項、第19條第1
項，刑法第11條、第25條第2項，判決如主文。
本案經檢察官李淑珺偵查起訴、檢察官詹啟章到庭執行公訴。
中　　華　　民　　國　　111 　年　　3 　　月　　8 　　日
                  刑事第十九庭  審判長法　官  許博然
　　　　　　　　　
　　　　　　　　　                    法  官  王國耀
　　　　　　　　　
　　　　　　　　　                    法  官  洪韻婷
上列正本證明與原本無異。
如不服本判決，應於判決送達後20日內敘明上訴理由，向本院提
出上訴狀 (應附繕本) ，上訴於臺灣高等法院。其未敘述上訴理
由者，應於上訴期間屆滿後20日內向本院補提理由書「切勿逕送
上級法院」。
                                      書記官  吳依磷
中　　華　　民　　國　　111 　年　　3 　　月　　8 　　日
附錄本案論罪科刑法條全文：
毒品危害防制條例第4條
製造、運輸、販賣第一級毒品者，處死刑或無期徒刑；處無期徒
刑者，得併科新臺幣3千萬元以下罰金。
製造、運輸、販賣第二級毒品者，處無期徒刑或10年以上有期徒
刑，得併科新臺幣1千5百萬元以下罰金。
製造、運輸、販賣第三級毒品者，處7年以上有期徒刑，得併科
新臺幣1千萬元以下罰金。
製造、運輸、販賣第四級毒品者，處5年以上12年以下有期徒刑
，得併科新臺幣5百萬元以下罰金。
製造、運輸、販賣專供製造或施用毒品之器具者，處1年以上7年
以下有期徒刑，得併科新臺幣1百50萬元以下罰金。
前五項之未遂犯罰之。

附表
編號 物品 數量 備註 一 甲基安非他命 1包 檢出第二級毒品甲基安非他命成分，驗前淨重1.900 公克、驗餘淨重1.897公克 二 OPPO手機（含SIM 卡2張、門號0000000000號、0000000000號；IMEI：000000000000000號、000000000000000號） 1支 被告所有。